KEVIN CARPENTIER



MONTREAL. QUEBEC, CANADA



https://kevin-car.github.io/vitrine/



kevin.carpentier.dev@gmail.com



INFORMATIQUE

Développement WEB:

HTML, CSS, SCSS, JavaScript

Framework:

NodeJS, REACT

Front : Bootstrap, SEO, création de formulaire avancée

Backend Requete axios, MongoDB, Sequelize, identification

par mot de passe

Excel:

Tableaux de bord et utilisation avancée des formules

Suite office:

Outlook, Word, Powerpoint

Systèmes d'exploitation

Windows, MAC

DÉVELOPPEUR WEB

Plus de 10 années à exercer dans la logistique jusqu'au poste de responsable de

J''ai récemment bifurqué vers le métier qui me passionnait depuis des années : Développeur Web Fullstack

Durant ma carrière, j'ai été capable d'assimiler, rapidement, de nouvelles notions, d'évoluer dans de nouveaux environnements et à tirer profit des situations nouvelles et complexes. Je souhaite désormais utiliser ces talents dans le domaine de l'IT

Je cherche un poste en développeur WEB et je suis ouvert à d'autres opportunités, en relation, dans l'IT

FORMATION

2022

(E-learning)

Openclassrooms

DEVELOPPEUR WEB

BAC+2

2016 (Villette D'Anthon, BAC+3

Isère, France)

2015 (Lyon, Isère, France)

RESPONSABLE EN LOGISTIQUE

TECHNICIEN SUPERIEUR **EXPLOITATION LOGISTIQUE**

BAC+2

2010 (Nivolas, Isère,

France)

BEP SEID

BEP - Brevet d'Etude Professionnel

Systèmes Electroniques Industriels et Domotiques

METHODE

ET

EN

EXPÉRIENCE PROFESSIONNELLE

Du 07/2020 A 06/2021 (Jonage, Rhône, France)

ADECCO OUTSOURCING

RESPONSABLE D'EXPLOITATION

- Manager 160 collaborateurs
- Planification des effectifs
- Recrutement : responsables, chefs d'équipes
- Interface avec le client et sur site et l'agence de

recrutement

Du 01/2019 A 06/2020 (Saint Quentin Fallavier, Isère, France)

MATEL

RESPONSABLE LOGISTIQUE

- Responsable logistique multi-sites. Maison mère à St Quentin Fallavier: 5000 références
- Responsable transport France (Messagerie, affrètements, livraisons en propre)
- Management équipe logistique (chef d'équipe, administratifs, exploitation, chauffeurs) 12 personnes
- Chef de projet : ouverture d'une nouvelle agence commerciale et logistique (budget, suivie de chantier, respect des délais, recrutement et mise en place de processus organisationnel)
- Gestion des plannings de dépôts (par la création d'une matrice de polycompétences notamment)
- Responsable Méthode, optimisation des processus en entrepôts et stratégies de transport

GESTION

Management

A l'aise sur le management de grosses équipes et d'animation d'activité. Je sais aussi travailler sur des sujets comme le bien être au travail de chaque collaborateur, la sécurité et la rentabilité de l'entreprise

Finances

Je calcule des budgets de services. Je sais définir et utiliser les indicateurs SMART pour améliorer la rentabilité de l'entreprise

Projet

J'ai eu à gérer des projets d'envergure. J'ai su mettre en place des outils pour maintenir les délais

Logistique / Transport

Maitrise des flux d'entreposage Pilotage de prestataires transport Mise en place et animation de projets en amélioration continue

Communication

J'ai eu régulièrement à animer des réunions projets ou parler devant des audiences, ou réaliser des briefing d'équipes Du 09/2018 au 01/2019 (Vaulx-Milieu, Isère, France)

Du 01/2018

au 09/2018

Fallavier.

(Saint Quentin

Isère, France)

AZENN

BKSystemes

SUPERVISEUR ADJOINT

- Paramétrage du WMS

- Audit des processus clients

- Management d'équipes (25 collaborateurs)
- Suivi de la productivité sur tableau de bord
- Interface clients, gestion des demandes et urgences
- Ordonnancement, lancement des commandes et des équipes

CONSULTANT FONCTIONNEL - Informatique / Logistique

- Rédaction de documents de synthèses opérationnelles

- Travaux en groupe, amélioration des méthodes et des outils
- WMS REFLEX : Ordonnancement de la charge de travail, gestion globale de l'activité

Du 09/2016 au 10/2017 (Saint Quentin Fallavier, Isère, France)

Du 10/2015 au 09/2016 (Vaulx en Velin, Rhône, France)

UPS

EMPLOYE D'EXPLOITATION

- Optimisation du réseau de transport
- Analyse d'indicateurs

LEROY LOGISTIQUE

ASSISTANT LOGISTIQUE

- Amélioration continue (5S, création de plans d'entrepôts)
- Assistant responsable dépôt, réception commande, gestion litiges clients
- WMS REFLEX: Activités opérationnelles, extraction d'informations et améliorations
- Management visuel : instructions de travail, affichages sécurité, informations
- Suivi des entretiens et maintenance obligatoire du bâtiment
- Inventaires et analyses sur gestion de stock, productivité employés (Pareto, tableaux de bord)

Du 11/2012 A 04/2014 (Saint Quentin Fallavier, Isère, France)

NORBERT DENTRESSANGLE → XPO

PREPARATEUR DE COMMANDES

- Management d'équipe (5 personnes)
- Gestion des flux de transport, responsable planning réception, placement 50 camions journalier afin d'optimiser les flux internes
- Cariste (type 1 et 3)

Du 10/2011 au 06/2012 (Heyrieux, Isère, France)

FIDUCIAL

PREPARATEUR DE COMMANDES

- Gestion d'un secteur indépendant (100 emplacements)
- Gestion de stock et emballage
- Préparation de commande : organisation charge travail selon priorité client et horaire de départ

LANGUES

Français
Anglais

Du 10/2011 au 06/2012 (Heyrieux, Isère, France)

ALPHI

AGENT POLYVALENT

- Réception déchargement, contrôle marchandise, préparation, expédition
- Gravure sur pièce (robot micro-percussion type Benchmark) Formation des nouveaux venus, coordination équipe